# 付条件的售后回购合同收入确认

提问人：kkloading 时间：2021-01-28 19:33:04
陈老师您好！我在业务中遇到一种情况，A企业与B客户签订一项设备销售合同，合同支付对价包括 100 万元的固定对价和包括销售里程碑以及销售提成在内的可变对价合同，销售里程碑约定在任何年度当销售达到 1000 万人民币时A企业收取 10 万人民币的销售里程碑费用。销售提成约定以后 10 个年度内销售额超过 1000 万人民币的部分，A企业收取5%的销售提成。同时，合同约定A企业有产品回购权，当客户B产品销售额未达到 500万元，且下一年度销售增长额低于10%，则A企业有权要求收回产品，A企业应当支付销售该设备时所收B客户的全部价款，并按照同期贷款利率支付利息。
现在请问一下陈老师1,若A企业以后收取的可变对价无非合理预估，能否在实际发生时确认收入。2,若A企业以后收取的可变对价可以合理预估，是否应该在销售设备时进行预估，同时确认收入。3,我们是否应该判断A企业行使产品回购权的可能性，若很可能发生则不应该在销售时确认收入？
若基本不会发生，则在销售设备时确认收入？若难以盘点该项回购权行使的可能性，则应该如何确认收入？
非常感谢陈老师能在百忙之中抽出时间来帮忙解答一下问题。

回答人：chenyiwei
1 、可变对价的估计有“极可能不会发生重大转回”的限制，因此对于无法合理估计的可变对价，在销售确认时通常不应纳入交易价格中。后续按会计估计变更处理。
2 、如果在交付设备时（控制权转移时）能够合理预估可变对价，则将其按最佳估计数纳入价款总额，但应遵循准则第十六条“极可能不会发生重大转回”的限制。
3 、回购权是否行使的主动权在卖方（有权利而无义务），在这种情况下有无回购权不应影响控制权是否转移的判断。